【裁判字號】    99,裁,958
【裁判日期】    990429
【裁判案由】    地上物徵收補償
【裁判全文】
最  高  行  政  法  院  裁  定
                                       99年度裁字第958號
上  訴  人  甲○○
被 上訴 人  臺南縣政府
代  表  人  乙○○
上列當事人間地上物徵收補償事件，上訴人對於中華民國98年11
月30日高雄高等行政法院98年度訴字第445號判決，提起上訴，
本院裁定如下：
    主  文
上訴駁回。
上訴審訴訟費用由上訴人負擔。
    理  由
一、按對於高等行政法院判決之上訴，非以其違背法令為理由，
    不得為之，行政訴訟法第242條定有明文。依同法第243條第
    1項規定，判決不適用法規或適用不當者，為違背法令；而
    判決有同條第2項所列各款情形之一者，為當然違背法令。
    是當事人對於高等行政法院判決上訴，如依行政訴訟法第24
    3條第1項規定，以高等行政法院判決有不適用法規或適用不
    當為理由時，其上訴狀或理由書應有具體之指摘，並揭示該
    法規之條項或其內容；若係成文法以外之法則，應揭示該法
    則之旨趣；倘為司法院解釋或本院之判例，則應揭示該判解
    之字號或其內容。如以行政訴訟法第243條第2項所列各款情
    形為理由時，其上訴狀或理由書，應揭示合於該條項各款之
    事實。上訴狀或理由書如未依此項方法表明，或其所表明者
    與上開法條規定不合時，即難認為已對高等行政法院判決之
    違背法令有具體之指摘，其上訴自難認為合法。
二、本件上訴人所有坐落臺南縣永康市○○段630地號土地（下
    稱系爭土地），經被上訴人以民國96年11月1日府地用字第
    0960238138號公告作為被上訴人辦理永康科技工業區工程用
    地，上訴人於公告期間內提出異議，主張系爭土地上種植之
    玫瑰花應補償而未為補償，請求應予補償云云。被上訴人調
    查後，以97年7月9日府地用字第0970151799號函否准上訴人
    之請求。上訴人不服，循序提起行政訴訟，遭原審判決駁回
    ，乃對原判決上訴，主張：原判決指出工業區之開發已成定
    局，與被上訴人於原審補充答辯表示之後「尚有不確定因素
    阻礙計畫」相違背，原判決有判決不備理由或理由矛盾之違
    法。又上訴人為專業農民，於94年2月價購說明會前之93年7
    月即種植有玫瑰、茄苳、香茅、莿桐等，而上訴人農作改良
    物之增加種植也在96年11月2日徵收公告禁止增加種植前兩
    年多（即94年10月底休耕結束之際），系爭土地之地上物並
    非新植，玫瑰高度有兩公尺，種植時間與徵收公告日期相差
    約3年，更無租賃之情形，合於土地徵收條例規定，並無搶
    種行為或違反向來使用情形，與被上訴人所舉判決案情不同
    。上訴人有領取香茅草、茄苳、莿桐之補償，但唯獨玫瑰未
    獲補償，原判決未敘明。且根據臺南縣之查估基準，鳳梨結
    果期之補償費為1分地新臺幣（下同）10萬元，與原判決記
    載之1萬元相互矛盾，而上訴人亦非如原判決所述「不爭執
    」。故原判決認定事實，有違背證據法則、經驗法則、判決
    不備理由或理由矛盾之違法。又系爭土地所在之王田段區域
    ，20年來並無種植鳳梨紀錄，卻能獲得補償，則早在鳳梨種
    植前即已種植之玫瑰花，卻未能獲得任何補償，有違行政程
    序法第6條之公平對待原則。另上訴人並不知有「94年2月24
    日之協議價購會議」，且被上訴人又「無書面通知」上訴人
    ，應無法律之效力等語。雖以原判決違背法令為由，惟核其
    上訴理由，係就原審取捨證據、認定事實之職權行使，指摘
    其為不當，並就原審已論斷者，泛言未論斷，或就原審所為
    論斷，泛言其論斷矛盾，而非具體表明合於不適用法規、適
    用法規不當、或行政訴訟法第243條第2項所列各款之情形，
    難認對原判決之如何違背法令已有具體之指摘。依首開規定
    及說明，應認其上訴為不合法。又原判決列明系爭土地所在
    ，一般種植之作物如稻米、甘薯、甘蔗及鳳梨之補償價額，
    乃為說明上訴人種植系爭玫瑰花得獲有較高之補償費。故縱
    其中關於「鳳梨」部分所載之價額有誤，亦與原判決此論斷
    之結論無影響（況上訴人亦主張鳳梨非當地之一般種植作物
    ）。另上訴意旨以種植鳳梨亦受補償，執平等原則為爭議部
    分，核屬新事實之主張；況此所關係者乃鳳梨部分之補償是
    否適法，核與本件之否准補償是否適法無涉。均併此敘明。
三、據上論結，本件上訴為不合法。依行政訴訟法第249條第1項
    前段、第104條、民事訴訟法第95條、第78條，裁定如主文
    。
中    華    民    國    99    年    4     月    29    日
                    最高行政法院第一庭
                        審判長法官  鄭  淑  貞
                              法官  劉  介  中
                              法官  黃  秋  鴻
                              法官  楊  惠  欽
                              法官  胡  方  新
以  上  正  本  證  明  與  原  本  無  異
中    華    民    國    99    年    4     月    30    日
                              書記官  張  雅  琴


司法院資訊處製作；財團法人民間司法改革基金會備份。
